臺灣士林地方法院民事裁定
110年度勞補字第162號
原      告  乙○○  
被      告  好市多股份有限公司


法定代理人  甲○○  
一、上列當事人間請求給付工資等事件，原告起訴程式有下列欠
    缺，茲依勞動事件法第15條及民事訴訟法第249條第1項但書
    之規定，限原告於收受本裁定送達七日內補正下列事項，如
    逾期未補正其一，即駁回原告之訴：
  ㈠原告起訴未據繳納裁判費。查原告起訴聲明請求：㊀確認兩造
    間於民國110年10月18日及同年月19日疫苗接種假申請單（
    下稱系爭疫苗接種假）之約定無效；㊁被告好市多股份有限
    公司（下稱好市多公司）及法定代理人甲○○應給付原告疫苗
    接種假之工資新臺幣（下同）8,472元，及自給付日之翌日
    起至清償日止按年息百分5計算之利息；㊂聲明原告免供擔保
    准予假執行；㊃訴訟費用由被告好市多公司及甲○○連帶負擔
    。依原告起訴狀意旨，聲明㊀請求確認系爭疫苗接種假之申
    請無效，其目的在於確認系爭疫苗接種假為支薪假，被告好
    市多公司不應扣除該二日之工資，其訴訟標的並非對於對於
    親屬關係及身分上之權利有所主張，核屬因財產權而起訴，
    復依聲明㊁可知原告就系爭疫苗接種假之工資如獲勝訴判決
    所受客觀利益為8,472元，其所受利益明確，並得按金錢估
    計，非屬不能核定之情形，此觀原告110年10月薪資明細即
    明。另原告聲明㊁之請求係以聲明㊀勝訴為前提，二者自經濟
    上觀之，其訴訟目的一致，均在於請求給付系爭疫苗接種假
    之工資8,472元，不超出終局標的範圍，依民事訴訟法第77
    條之2第1項規定，本件訴訟標的價額應核定為為8,472元。
    原應徵第一審裁判費1,000元。惟依勞動事件法第12條第1項
    規定，因給付工資涉訟，勞工起訴，暫免徵收裁判費三分之
    二，故原告應暫繳之裁判費為參佰參拾參元（計算式：1,00
    0÷3≒333，小數點以下四捨五入）。
  ㈡原告起訴狀未記載被告「好市多（股）」公司」之正確全銜
    ，依民事訴訟法第244條第1項第1款、第116條第1項第1款規
    定，應予補正。
  ㈢原告起訴聲明㊀、㊃、事實及理由欄第玖項併對於被告好市多
    公司之法定代理人甲○○為請求（見起訴狀第2頁、第12頁）
    ，惟起訴狀僅列好市多公司為被告，本件請求對象不明，依
    民事訴訟法第244條第1項第1款、第116條第1項第1款規定，
    應併予補正。
  ㈣原告應依被告人數提出上述㈡、㈢補正狀繕本。
二、爰裁定如主文。
中　　華　　民　　國　　110 　年　　12　　月　　21　　日
                  勞動法庭  法  官  謝佳純
以上正本係照原本作成。
如對本裁定關於核定訴訟標的價額部分抗告，應於裁定送達後10
日內向本院提出抗告狀，並繳納抗告費新臺幣1,000 元；關於命
補繳裁判費部分，不得抗告。　　　　　　　　　
中　　華　　民　　國　　110 　年　　12　　月　　21　　日
                            書記官  陳怡文